【裁判字號】    99,訴,168
【裁判日期】    990504
【裁判案由】    毒品危害防制條例
【裁判全文】
臺灣高雄地方法院刑事判決               99年度訴字第168號
公  訴  人  臺灣高雄地方法院檢察署檢察官
被      告  丙○○
指定辯護人  本院公設辯護人黃秋葉
上列被告因違反毒品危害防制條例案件，經檢察官提起公訴（98
年度偵字第16491 、23397 號），本院判決如下：
    主  文
丙○○犯如附表一所示之罪，均累犯，各處如附表一所示之刑及
從刑。應執行有期徒刑拾年，扣案如附表二編號(一)(二)所示之物，
均沒收；扣案如附表三編號(一)所示之物沒收銷毀之；未扣案之販
賣第二級毒品所得新臺幣貳仟元，均沒收，如一部或全部不能沒
收時，以其財產抵償之。
    事  實
一、丙○○前於民國96年間曾因違反家庭暴力防治法案件，經本
    院以96年度簡字第5954號判決判處有期徒刑4 月確定，甫於
    97年2 月25日易科罰金執行完畢。詎仍不知悔改，明知甲基
    安非他命係毒品危害防制條例第2 條第2 項第2 款所列之第
    二級毒品，不得販賣、持有，竟基於意圖營利販賣甲基安非
    他命之犯意，於98年4 月間某日向不詳之成年人販入不詳數
    量之甲基安非他命後，先後販賣第二級毒品甲基安非他命予
    附表一所示之人（販賣時間、地點、方式、金額等，均詳如
    附表一所示）。嗣經警持搜索票先後於98年5 月26日17時20
    分許、同日18時20分許，在丙○○位於高雄市○○區○○路
    1140巷30號住處，及丙○○之乾姊位於高雄市○○區○○路
    171 巷9 弄22之3 號住處搜索，扣得附表二、三所示之物，
    而循線查獲上情。
二、案經高雄市政府警察局前鎮分局報告臺灣高雄地方法院檢察
    署檢察官偵查起訴。
    理  由
壹、證據能力部分
一、本案係由臺灣高雄地方法院檢察署以偵查違反毒品危害防制
    條例案件為由，就被告所使用之門號0000000000號行動電話
    號碼，於98年4 月22日依通訊保障及監察法規定向本院聲請
    核發通訊監察書，並據以實施通訊監察，有通訊監察書及電
    話附表等件在卷可稽（A1卷第51至52頁），該通訊監察書既
    已載明案由及涉嫌觸犯之法條、監察對象、監察之通訊種類
    及號碼等足資識別之特徵、監察處所、監察理由、監察期間
    、監察方法、聲請機關或依職權核發、執行機關、適用法條
    、監察結果報告等事項，均符合法定要件，自應具有證據能
    力，而依法監聽錄得之錄音，係憑機械力照錄，未經人為操
    作，復未伴有個人主觀意見在內，亦應有證據能力。被告及
    辯護人於本院準備程序時雖否認被告與甲○○間通訊監察譯
    文之證據能力（A7卷第57頁），惟該次依法監聽錄得之錄音
    ，業經本院當庭勘驗通訊監察錄音內容如附表四（A7卷第69
    至70頁），且被告對於該次錄音係伊與甲○○之對話乙節不
    爭執（A7卷第70頁），是本院依法勘驗通訊監察錄音而製作
    之勘驗筆錄應有證據能力。
二、按有偵查犯罪職權之公務員，依通訊保障及監察法規定聲請
    核發通訊監察書所監聽之錄音內容，為實施刑事訴訟程序之
    公務員依法定程序取得之證據。又依該監聽錄音譯成文字，
    其所作成之譯文，乃監聽錄音內容之顯示，為學說上所稱之
    派生證據。倘當事人對於該譯文內容之同一性或真實性發生
    爭執或有所懷疑時，法院固應依刑事訴訟法第165 條之1 第
    2 項規定勘驗該監聽之錄音踐行調查證據程序，使之忠實再
    現以確保內容之真實、同一；惟當事人如已承認該錄音譯文
    之內容屬實，或對於該譯文之內容並無爭執，而法院復已就
    該譯文依法踐行調查證據程序者，該通訊監察之譯文，自亦
    有證據能力，且與播放錄音有同等價值（最高法院97年度臺
    上字第2023號判決參照）。本件所引如附表五所示被告所使
    用之0000000000號行動電話之監聽譯文，係經本院核發通訊
    監察書合法通訊監察，並依監察所得所製作，有通訊監察書
    附卷可憑（A1卷第51至52頁），又所引之監聽譯文均經提示
    ，由被告及證人丁○○予以說明，其等對於譯文之內容並無
    爭執，則依前揭最高法院判決意旨所示，應認本件之監聽譯
    文有證據能力。
三、次按被告以外之人於審判外之言詞或書面陳述，除法律有規
    定者外，不得作為證據，刑事訴訟法第159 條第1 項定有明
    文，此即學理上所稱之「傳聞證據排除法則」，而依上開法
    律規定，傳聞證據原則上固無證據能力，但如法律別有規定
    者，即例外認有證據能力。又按被告以外之人於審判外向法
    官所為之陳述，及偵查中向檢察官所為陳述，除顯有不可信
    之情況者外，均得為證據，同法第159 條之1 定有明文。證
    人丁○○、甲○○於檢察官偵訊時所為之證詞，屬於審判外
    之陳述，為傳聞證據，惟現階段刑事訴訟法規定檢察官代表
    國家偵查犯罪、實施公訴，依法其有訊問被告、證人及鑑定
    人之權，證人、鑑定人且須具結，而實務運作時，檢察官偵
    查中向被告以外之人所取得之陳述，原則上均能遵守法律規
    定，不致違法取供，其可信度極高，職是，渠等2 人於偵查
    中已具結之證述，被告及其辯護人並無釋明「顯有不可信之
    情況」之理由，應認其有證據能力。
四、又按被告以外之人於檢察事務官、司法警察官或司法警察調
    查中所為之陳述，與審判中不符時，其先前之陳述具有較可
    信之特別情況，且為證明犯罪事實存否所必要者，得為證據
    ，刑事訴訟法第159 條之2 定有明文。證人丁○○、甲○○
    於本院審理中之證詞，與其等於警詢中之陳述相異，本院審
    酌丁○○、甲○○於警詢之陳述，並無證據足認遭到強暴、
    脅迫、詐欺或其他不正方法之對待，致影響其陳述之任意性
    ，且其於警詢之陳述較接近案發時點，記憶應較為清晰，復
    因當時尚未面對被告之質疑，心理壓力較小，應認具有較可
    信之特別情況，且為證明犯罪事實存否所必要，依上揭規定
    ，其等於警詢中之證言具有證據能力，至該陳述是否可採，
    要屬證明力之問題，與證據能力之判斷無涉。
五、末按本判決所引用之其餘證據資料（詳後引證據），其中傳
    聞證據部分，縱無刑事訴訟法第159 條之1 至第159 條之4
    或其他規定之傳聞證據例外情形，亦因被告、辯護人、檢察
    官或同意可作為證據使用（A7卷第57頁），或未聲明異議，
    依刑事訴訟法第159 條之5 第1 項、第2 項之規定，本院審
    酌該等證據作成之情況，認為適當，應得為證據。至本判決
    未引用之證據，既未經援引為認定犯罪事實之基礎，爰不逐
    一論述該等證據之證據能力，附此敘明。
貳、實體部份
一、訊據被告丙○○固坦承0000000000號門號，確為其所使用，
    附表四、五所示之譯文，確為其本人與甲○○、丁○○之通
    話內容，惟矢口否認有販賣甲基安非他命予甲○○、丁○○
    之犯行，並辯稱：伊不認識甲○○，甲○○是為供出毒品來
    源可以減刑，才指稱伊販賣甲基安非他命；伊與丁○○是以
    前工作的同事，丁○○常會來找伊，並幫伊做一些事情，所
    以伊會撥一點甲基安非他命給丁○○使用，有時候丁○○會
    給錢，有時候沒給錢，伊有時會與丁○○合資購買毒品，丁○○可能因曾經遭伊毆打，才指稱伊販賣甲基安非他命云云
    （A7卷第56至57頁）。
二、經查：
  (一)被告附表一編號(一)犯行，業據證人甲○○於警詢、偵訊及本
    院審理時證稱：98年4 月中旬某日（詳細時間我忘記了），
    我跟被告拿過1 次甲基安非他命，當天我打電話給被告，他
    說他那裡沒有貨，要向別人調，同日下午3 、4 點被告打電
    話給我，說他那裡有貨，我們約在高雄市楠梓區「上美保齡
    球館」前停車場附近見面後，我當場交付1 千元給被告，被
    告拿1 包甲基安非他命給我等語明確（A3卷第16至18頁，A4
    卷第32至34頁，A7卷第101 至106 頁）；被告附表一編號(二)
    至(四)犯行，業據證人丁○○於警詢、偵訊及本院審理時證稱
    ：0000000000號手機門號是我自己向臺灣大哥大電信公司申
    請，供自己使用，使用至今約7 年，我平時都是以該門號撥
    打被告所使用之0000000000號手機門號與其連絡。我從98年
    4 月間開始施用甲基安非他命，沒有施用海洛因，甲基安非
    他命來源都是跟被告購買。附表五編號(一)所示之通訊監察譯
    文，是我與被告間的對話，譯文中「『500 』你有要『出』
    嗎？」，意思是5 百元的甲基安非他命要不要賣，該次交易
    地點約在被告位於高雄市○○區○○路1140巷30號家中，我
    當晚約7 點半到被告家，被告從客廳的桌上拿起1 小包甲基
    安非他命給我，我當場交錢。附表五編號(二)(三)所示之通訊監
    察譯文，是我與被告間的對話，譯文中『男工』是甲基安非
    他命，『女工』是海洛因，『5 』是5 百元的意思，當天我
    先打電話給被告，打完電話約半小時後到被告位於高雄市○○區○○路1140巷30號家中，被告從桌上拿甲基安非他命給
    我，這次的錢我先欠著。附表五編號(四)(五)所示之通訊監察譯
    文，是我與被告間的對話，譯文中『甜的』是指甲基安非他
    命，這次買5 百元，交易地點在被告之乾姊位於高雄市○○
    區○○路171 巷9 弄22之3 號家中，這次有付錢等語（A1卷
    第13至16頁，A4卷第2 至4 頁、第33至35頁，A7卷第105 至
    108 頁），核與附表五所示通訊監察譯文內容相符，應堪採
    信。此外，復有被告所持用0000000000號手機門號如附表四
    、五之監聽通訊譯文（A1卷第53至54頁，A4卷第6 頁）、高
    雄市政府警察局前鎮分局搜索扣押筆錄及扣押物品清單（A3
    卷第24至39頁）、如附表二、三所示扣押物、高雄醫學大學
    附設中和紀念醫院99年3 月2 日檢驗報告（A7卷第32至46頁
    ）附卷可稽，是被告附表一所示犯行，堪予認定。
  (二)被告雖以前揭情詞置辯，惟被告於本院勘驗附表四之通訊監
    察錄音後，被告對於該次錄音係伊與甲○○之對話乙節已不
    爭執（A7卷第70頁），是被告辯稱：不認識甲○○云云，顯
    係卸責之詞。又丁○○已於本院審理時結證稱：被告在97年
    尾牙時曾打過我，為何打我，我忘了，那時我們2 人均酒醉
    ，後來沒事還是繼續一起工作，沒什麼事情，就是喝醉酒小
    爭執，如果我是因為遭被告毆打要報復，我直接把甲基安非
    他命拿走，不要給被告錢就好了等語明確（A7卷第107 頁反
    面至第108 頁），且被告於警詢係稱：我與丁○○認識4 、
    5 年，我們是普通朋友，沒有仇恨或財務糾紛，丁○○沒有
    向我買過毒品，附表五編號(二)通話譯文中『咱普的』、『咱
    母的』、『出』、『5 』不知是何意思云云（A1卷第9 、11
    頁）；又於偵訊時稱：我與丁○○沒有仇怨，有時他會跟我
    借錢，我沒有交付過甲基安非他命給丁○○，他問我有沒有
    地方可以拿甲基安非他命，問了我好多次，通話譯文中『咱
    普的』、『咱母的』是指清潔男工、女工，男工每日9 百元
    ，女工每日7 百元，丁○○常打電話給我提及『咱普的』、
    『出1 』，是我要他幫我找工人，他說找1 個他要抽1 百元
    云云（A4卷第12至14頁），其對附表五所示監聽通話內容說
    詞反覆，已有疑義，另被告於警詢時，均未提及任何有關其
    與丁○○曾有仇隙，或合買甲基安非他命之情事，然衡之被
    告與丁○○是否有合買之情事，對於被告而言，係屬本案重
    要事項，然其於警詢卻均未提及此節，顯與常情不符，尚難
    憑採。
  (三)本案雖因未扣得被告販賣予甲○○、丁○○之甲基安非他命
    ，而未能精準計算出被告販入與賣出甲基安非他命所賺取之
    差價。惟參諸我國查緝販賣毒品執法甚嚴，對於販賣甲基安
    非他命所處刑罰甚鉅。而販賣甲基安非他命係違法行為，非
    可公然為之，並無公定價格，且性質上易於分裝及增減份量
    ，每次交易之價量，隨時依買賣雙方之關係、資力、需求量
    及對於行情之認知、來源是否充裕、查緝是否嚴謹、購買者
    被查獲時供述毒品來源之風險評估等情，而異其標準，非可
    一概而論。販賣利得除被告坦承犯行或價量俱臻明確外，委
    難察得實情，販賣之人從價差或量差中牟利之方式雖異，其
    意圖營利之販賣行為則同一。又甲基安非他命毒品量微價高
    ，取得不易，販賣者常有暴利可圖，苟非意圖販賣營利，一
    般人焉有可能甘冒重度刑責而提供甲基安非他命予他人施用
    。本件證人甲○○、丁○○不知被告販入甲基安非他命之成
    本如何，致無法查得販賣之實際利得若干。惟被告與甲○○
    、丁○○間，並無特殊情誼，而甲○○、丁○○均已證述其
    等向被告甲基安非他命購買時，有交付金錢而屬有償行為，
    被告如無相當利潤可圖，豈有甘冒重刑風險，徒費心力而為
    上開販賣行為之理，益徵被告上開販賣安非他命犯行，其主
    觀上顯係意圖營利。
  (四)綜上所述，被告如附表一之犯行均堪認定，應予依法論科。
三、論罪科刑
  (一)按刑法於94年2 月2 日修正公佈，刪除第56條所定連續犯之
    規定，自95年7 月1 日施行。而基於概括犯意連續多次販賣
    毒品之行為，於刑法修正刪除連續犯規定之前，均依連續犯
    論以一罪。此次刑法第56條修正理由之說明謂：「對繼續犯
    同一罪名之罪者，均適用連續犯之規定論處，不無鼓勵犯罪
    之嫌，亦使國家刑罰權之行使發生不合理之現象。」「基於
    連續犯原為數罪之本質及刑罰公平原則之考量，爰刪除有關
    連續犯之規定」等語，即係將本應各自獨立評價之數罪，回
    歸本來就應賦予複數法律效果之原貌。而所謂集合犯是指立
    法者所制定之犯罪構成要件中，本就預定有數個同種類之行
    為將反覆實行之犯罪而言，將各自實現犯罪構成要件之反覆
    多數行為，解釋為集合犯，而論以一罪。是以對於集合犯，
    必須從嚴解釋，以符合立法本旨。故是否集合犯之判斷，客
    觀上自應斟酌法律規範之本來意涵、實現該犯罪目的之必要
    手段、社會生活經驗中該犯罪必然反覆實行之常態及社會通
    念等；主觀上則視其反覆實施之行為是否出於行為人之一個
    犯意，並秉持刑罰公平原則，加以判斷之。觀諸毒品危害防
    制條例所定之販賣毒品罪之構成要件文義，實無從認定立法
    者本即預定該犯罪之本質，必有數個同種類行為而反覆實行
    之集合犯行，稽以行為人多次販賣毒品之行為，未必皆出於
    行為人之一個犯意決定；故販賣毒品之罪，難認係集合犯之
    罪。因此，就刑法修正施行後多次販賣毒品之犯行，採一罪
    一罰，始符合立法本旨（最高法院96年度臺上字第6048號、
    4969 號 、7052號判決參照），合先敘明。
  (二)核被告附表一所為，均係犯毒品危害防制條例第4 條第2 項
    之販賣第二級毒品罪。其持有第二級毒品之低度行為應為販
    賣第二級毒品之高度行為所吸收，不另論罪。被告所為附表
    一先後4 次販賣第二級毒品予甲○○及丁○○之行為，犯意
    各別，行為互殊，應分論併罰。被告意圖營利而販入甲基安
    非他命後，販賣予甲○○，其販入行為即為此次販賣行為吸
    收，不另論罪。被告有如事實欄所載之前案科刑及執行紀錄
    ，有卷附臺灣高等法院被告前案紀錄表可按，其受有期徒刑
    之執行完畢，5 年以內故意再犯有期徒刑以上之罪，均為累
    犯，均應依刑法第47條第1 項之規定，加重其刑（法定刑為
    無期徒刑部分依法不得加重）。
  (三)爰審酌被告明知甲基安非他命屬第二級毒品，依法不得販賣
    、持有，為謀不法私利，竟無視政府杜絕毒品犯罪禁令，販
    賣第二級毒品甲基安非他命藉以牟利，致使施用毒品沈迷於
    毒癮無法自拔，戕害國民身心健康，其對社會所生危害不輕
    ，其所為自不宜輕宥，犯後否認犯行，難見悔意，惟念其經
    查獲販賣毒品次數為4 次，販賣所得共計為2 千元，並非鉅
    額等一切情狀，分別量處如主文所示之刑，並定其應執行之
    刑，以資懲儆。
四、沒收部分
  (一)按以營利為目的販入毒品，經多次販賣後，持有剩餘毒品被
    查獲，其各次販賣毒品行為，固應併合處罰。惟該持有剩餘
    毒品之低度行為，應僅為最後一次販賣毒品之高度行為所吸
    收，不另論罪。則就該查獲之剩餘毒品，祇能於最後一次之
    販賣毒品罪宣告沒收銷燬，不得於各次販賣毒品罪均宣告沒
    收銷燬（最高法院97年度台上字第4068號判決參照）。是被
    告多次販賣甲基安非他命之後，本件扣案查獲之剩餘甲基安
    非他命，應於最後一次即附表一編號(四)之販賣第二級毒品甲
    基安非他命之罪宣告沒收，合先敘明。
  (二)復查獲之第二級毒品，不問屬於犯人與否，均應沒收銷燬之
    ，毒品危害防制條例第18條第1 項前段定有明文。本件扣得
    如附表三編號(一)所示晶體1 包，毛重0.6 公克（含夾鏈袋驗
    前淨重0.353 公克，驗後淨重0.348 公克）經檢驗結果，呈
    甲基安非他命陽性反應（A7卷第32頁），為毒品危害防制條
    例第2 條第2 項第2 款所定之第二級毒品，應依毒品危害防
    制條例第18條第1 項前段規定諭知沒收銷燬，而包裝甲基安
    非他命之夾鏈袋若需與其內毒品完全析離，需耗費成本過鉅
    ，應認其與毒品間已無法析離；而將整體視為甲基安非他命
    ，不問屬於犯人與否，併予沒收銷燬；至於鑑驗耗損之毒品
    部分，因已滅失，毋庸再予宣告沒收銷燬。
  (三)按毒品危害防制條例第19條第1 項關於沒收之規定，係採義
    務沒收主義，犯同條例第4 條至第9 條、第12條、第13條或
    第14條第1 項、第2 項之罪者，其供犯罪所用之物或因犯罪
    所得之財物，且屬犯人所有者，即應依該規定沒收，法院無
    審酌之餘地，並不以專供犯罪所用之物為限（最高法院93年
    度臺上字第1360號、第1365號、92年度臺上字第2608號判決
    參照），且犯同條例第4 條之罪者，其供犯罪所用或因犯罪
    所得之財物應予沒收，如全部或一部不能沒收時，追徵其價
    額或以其財產抵償之，該條例第19條第1 項規定甚明，如所
    得財物為金錢而無法沒收時，應以其財產抵償之（最高法院
    95年度臺上字第305 號判決參照）。據此，被告各次販賣毒
    品所得，因未扣案，應依毒品危害防制條例第19條第1 項規
    定分別宣告沒收之，並諭知如全部或一部不能沒收時，以其
    財產抵償之（附表一編號(三)犯罪事實價金尚未給付部分，不
    算入）；又扣案如附表二編號(一)(二)之雙卡UTEC牌行動電話1
    支及門號0000000000號SIM 卡1 張，為被告所有，作為聯絡
    毒品交易之用，均應依毒品危害防制條例第19條第1 項規定
    宣告沒收。
  (四)另扣案如附表二編號(三)之門號0000000000號SIM 卡，附表二
    編號(四)酒精燈，附表三編號(二)(三)所示之殘渣夾鍊袋及塑膠管
    ，無證據證明與被告本件販賣甲基安非他命犯行之關連性，
    爰不予宣告沒收或沒收銷燬，附此敘明。
據上論斷，應依刑事訴訟法第299 條第1 項前段，毒品危害防制
條例第4 條第2 項、第18條第1 項前段、第19條第1 項，刑法第
11條、第47條第1項、第51條第5款，判決如主文。
本案經檢察官乙○○到庭執行職務。
中    華    民    國    99    年    5    月    4    日
                  刑事第一庭    審判長法  官  蔡國卿
                                      法  官  張琬如
                                      法  官  王淑惠
以上正本證明與原本無異。
如不服本判決應於收受本判決後10日內向本院提出上訴書狀，並
應敘述具體理由，如未敘述上訴理由者，應於上訴期間屆滿後20
日內補提理由書狀於本院（均須按他造當事人之人數附繕本）「
切勿逕送上級法院」。
中    華    民    國    99    年    5    月    4    日
                                      書記官  黃旭淑
附錄法條
毒品危害防制條例第4條
製造、運輸、販賣第一級毒品者，處死刑或無期徒刑；處無期徒
刑者，得併科新臺幣 1 千萬元以下罰金。
製造、運輸、販賣第二級毒品者，處無期徒刑或 7 年以上有期徒
刑，得併科新臺幣 7 百萬元以下罰金。
製造、運輸、販賣第三級毒品者，處 5 年以上有期徒刑，得併科
新臺幣 5 百萬元以下罰金。
製造、運輸、販賣第四級毒品者，處 3 年以上 10 年以下有期徒
刑，得併科新臺幣 3 百萬元以下罰金。
製造、運輸、販賣專供製造或施用毒品之器具者，處 1 年以上 7
年以下有期徒刑，得併科新臺幣 1 百萬元以下罰金。
前五項之未遂犯罰之。
附表一
┌──┬────────────┬──────┬───────────┬─────┐
│編號│犯罪事實                │所犯法條    │罪名暨宣告刑及沒收    │備註      │
│    │                        │            │                      │          │
├──┼────────────┼──────┼───────────┼─────┤
│(一)  │98年4 月中旬某日，丙○○│毒品危害防制│丙○○販賣第二級毒品，│相關通聯記│
│    │所使用之雙卡UTEC牌行動電│條例第4 條  │累犯，處有期徒刑柒年拾│錄見附表四│
│    │話（門號0000000000）接獲│第2項       │月。扣案如附表二編號(一)│          │
│    │甲○○向其購買1 千元甲基│            │、(二)所示之物，均沒收；│          │
│    │安非他命之來電，丙○○旋│            │未扣案之販賣第二級毒品│          │
│    │基於販賣第二級毒品甲基安│            │所得新臺幣壹仟元，沒收│          │
│    │非他命營利之意圖，雙方議│            │之，如一部或全部不能沒│          │
│    │妥價錢後，由丙○○於同日│            │收，以其財產抵償之。  │          │
│    │某時在高雄市○○區○○路│            │                      │          │
│    │上之上美保齡球館停車場，│            │                      │          │
│    │交付價值1 仟元之第二級毒│            │                      │          │
│    │品甲基安非他命予甲○○，│            │                      │          │
│    │甲○○則交付甲基安非他命│            │                      │          │
│    │價款1 千元予丙○○。    │            │                      │          │
├──┼────────────┼──────┼───────────┼─────┤
│(二)  │98年4 月22日19時13分許，│同上        │丙○○販賣第二級毒品，│相關通聯記│
│    │丙○○所使用之雙卡UTEC牌│            │累犯，處有期徒刑柒年捌│錄見附表五│
│    │行動電話（門號0000000000│            │月。扣案如附表二編號(一)│編號(一)    │
│    │）接獲丁○○向其購買5 百│            │、(二)所示之物，均沒收；│          │
│    │元甲基安非他命之來電，劉│            │未扣案之販賣第二級毒品│          │
│    │坤成旋基於販賣第二級毒品│            │所得新臺幣伍佰元，沒收│          │
│    │甲基安非他命營利之意圖，│            │之，如一部或全部不能沒│          │
│    │雙方議妥價錢後，由丁○○│            │收，以其財產抵償之。  │          │
│    │於同日19時30分許前往至劉│            │                      │          │
│    │坤成位於高雄市楠梓區後昌│            │                      │          │
│    │路1140巷30號家中，收受劉│            │                      │          │
│    │坤成所交付之價值5 百元之│            │                      │          │
│    │第二級毒品甲基安非他命，│            │                      │          │
│    │丁○○則交付甲基安非他命│            │                      │          │
│    │價款5 百元予丙○○。    │            │                      │          │
├──┼────────────┼──────┼───────────┼─────┤
│(三)  │98年4 月25日18時30分許，│同上        │丙○○販賣第二級毒品，│相關通聯記│
│    │丙○○所使用之雙卡UTEC牌│            │累犯，處有期徒刑柒年捌│錄見附表五│
│    │行動電話（門號0000000000│            │月。扣案如附表二編號(一)│編號(二)(三)  │
│    │）接獲丁○○向其購買5 百│            │、(二)所示之物，均沒收。│          │
│    │元甲基安非他命之來電，劉│            │                      │          │
│    │坤成旋基於販賣第二級毒品│            │                      │          │
│    │甲基安非他命營利之意圖，│            │                      │          │
│    │雙方議妥價錢後，由丁○○│            │                      │          │
│    │於同日19時許前往至丙○○│            │                      │          │
│    │位於高雄市○○區○○路11│            │                      │          │
│    │40巷30號家中，收受丙○○│            │                      │          │
│    │所交付之價值5 百元之第二│            │                      │          │
│    │級毒品甲基安非他命，蔡龍│            │                      │          │
│    │清此次甲基安非他命價款則│            │                      │          │
│    │欠款。                  │            │                      │          │
├──┼────────────┼──────┼───────────┼─────┤
│ (四) │98年4 月29日17時7 分許，│同上        │丙○○販賣第二級毒品，│相關通聯記│
│    │丙○○所使用之雙卡UTEC牌│            │累犯，處有期徒刑柒年捌│錄見附表五│
│    │行動電話（門號0000000000│            │月。扣案如附表二編號(一)│編號(四)(五)  │
│    │）接獲丁○○向其購買5 百│            │、(二)所示之物，均沒收；│          │
│    │元甲基安非他命之來電，劉│            │扣案如附表三編號(一)所示│          │
│    │坤成旋基於販賣第二級毒品│            │之物，沒收銷燬之；未扣│          │
│    │甲基安非他命營利之意圖，│            │案之販賣第二級毒品所得│          │
│    │雙方議妥價錢後，由丁○○│            │新臺幣伍佰元沒收之，如│          │
│    │於同日17時15分許前往至劉│            │一部或全部不能沒收，以│          │
│    │坤成之乾姊位於高雄市楠梓│            │其財產抵償之。        │          │
│    │區○○路171 巷9 弄22之3 │            │                      │          │
│    │號家中，收受丙○○所交付│            │                      │          │
│    │價值5 百元之第二級毒品甲│            │                      │          │
│    │基安非他命，丁○○則交付│            │                      │          │
│    │甲基安非他命價款5 百元予│            │                      │          │
│    │丙○○。                │            │                      │          │
└──┴────────────┴──────┴───────────┴─────┘
附表二
┌──┬──────────────┬────┬─────────────────┐
│編號│扣押物                      │數量    │備註                              │
├──┼──────────────┼────┼─────────────────┤
│(一)  │雙卡UTEC牌手機(型號T580)    │1支     │被告所有，供犯本罪所用之物，應依毒│
│    │                            │        │品危害防制條例第19條第1 項規定宣告│
│    │                            │        │沒收。                            │
├──┼──────────────┼────┼─────────────────┤
│(二)  │SIM卡(門號0000000000)       │1只     │被告所有，供犯本罪所用之物，應依毒│
│    │                            │        │品危害防制條例第19條第1 項規定宣告│
│    │                            │        │沒收。                            │
├──┼──────────────┼────┼─────────────────┤
│(三)  │SIM卡(門號0000000000)       │1只     │無證據證明與被告本件販賣甲基安非他│
│    │                            │        │命犯行之關連性，爰不予宣告沒收。  │
├──┼──────────────┼────┼─────────────────┤
│(四)  │酒精燈                      │1組     │無證據證明與被告本件販賣甲基安非他│
│    │                            │        │命犯行之關連性，爰不予宣告沒收。  │
└──┴──────────────┴────┴─────────────────┘
附表三
┌───┬──────┬────┬───────────────┬────────┐
│編號  │扣押物      │數量    │鑑定結果                      │備註            │
├───┼──────┼────┼───────────────┼────────┤
│(一)    │甲基安非他命│1包     │毛重0.6 公克，驗前淨重0.353 公│應依毒品危害防制│
│      │            │（含包裝│克，驗後淨重0.348 公克，參高雄│條例第18條第1 項│
│      │            │袋1 只，│醫學大學附設中和紀念醫院檢驗報│前段規定諭知沒收│
│      │            │驗後淨重│告（A7卷第32頁）              │銷燬。          │
│      │            │0.348 公│                              │                │
│      │            │克）    │                              │                │
├───┼──────┼────┼───────────────┼────────┤
│(二)    │殘渣夾鍊袋  │13個    │檢驗結果其中9個呈甲基安非他命 │無證據證明與被告│
│      │            │        │陽性反應；其中4 個無甲基安非他│本件販賣甲基安非│
│      │            │        │命反應，參高雄醫學大學附設中和│他命犯行之關連性│
│      │            │        │紀念醫院檢驗報告（A7卷第32頁至│，爰不予宣告沒收│
│      │            │        │45頁）                        │或沒收銷燬。    │
├───┼──────┼────┼───────────────┼────────┤
│(三)    │塑膠管      │1支     │檢驗結果呈甲基安非他命陽性反應│無證據證明與被告│
│      │            │        │，參高雄醫學大學附設中和紀念醫│本件販賣甲基安非│
│      │            │        │院檢驗報告（A7卷第46頁）      │他命犯行之關連性│
│      │            │        │                              │，爰不予宣告沒收│
│      │            │        │                              │銷燬。          │
└───┴──────┴────┴───────────────┴────────┘
附表四
┌─────────────────────────────────────┐
│甲○○（0000000000）                                                      │
├──┬────┬─────┬────────────────┬──────┤
│編號│ 時間   │   對象   │      內容摘要（A為丙○○）     │  譯文出處  │
├──┼────┼─────┼────────────────┼──────┤
│(一)  │98/4/29 │丙○○    │B：喂，坤哥喔?                  │A7卷        │
│    │22:41:52│0000000000│A：恩，你是怎樣啦，你不是說要拿 │第69頁至70頁│
│    │        │          │   東西過來?                    │            │
│    │        │          │B：對，你聽我說，坤哥，我本來要 │            │
│    │        │          │   叫志賢仔麻煩他去我家，那台是 │            │
│    │        │          │   要推給他的，你先聽我說，他就 │            │
│    │        │          │   沒空，我可能要叫小魁，你要叫 │            │
│    │        │          │   一個來我家...，剛才要拿錢給你│            │
│    │        │          │   少年仔時，我就有說要麻煩他。 │            │
│    │        │          │A：麻煩誰?                      │            │
│    │        │          │B：麻煩志賢仔。                 │            │
│    │        │          │A：麻煩志賢仔怎樣?              │            │
│    │        │          │B：去我家啦，我是想說那台，他有 │            │
│    │        │          │   去過我家，那台算是要給他，你 │            │
│    │        │          │   聽的懂我的意思嘛? 我那台就可 │            │
│    │        │          │   以推出來了，阿他就沒空，不然 │            │
│    │        │          │   就要...。                    │            │
│    │        │          │A：那不用了、不用了。           │            │
│    │        │          │B：歹勢啦。                     │            │
└──┴────┴─────┴────────────────┴──────┘
附表五
┌─────────────────────────────────────┐
│丁○○（0000000000）                                                      │
├──┬────┬─────┬────────────────┬──────┤
│編號│  時間  │   對象   │      內容摘要（A為丙○○）     │譯文出處    │
├──┼────┼─────┼────────────────┼──────┤
│(一)  │98/4/22 │丙○○    │A：怎樣?你有打電話來喔！        │A1卷        │
│    │19:13:29│0000000000│B：「500」你有要「出」嗎?       │第53頁      │
│    │        │          │A：不要緊啦!                    │            │
│    │        │          │B：有嗎?                        │            │
│    │        │          │A：有啦!那是你啦!               │            │
│    │        │          │B：那要過去哪裡?                │            │
│    │        │          │A：過來我這好了?                │            │
│    │        │          │B：我會過去馬上走呢?            │            │
│    │        │          │A：好啦!好啦!...。              │            │
├──┼────┼─────┼────────────────┼──────┤
│(二)  │98/4/25 │丙○○    │B：喂! 「坤哥」昨天那個有比較離 │A1卷        │
│    │18:30:52│0000000000│   譜呢!害我被我朋友打槍。      │第53頁      │
│    │        │          │A：是怎樣?                      │            │
│    │        │          │B：比他自己去用的還少啊!        │            │
│    │        │          │A：人家理來時就已經這樣了，...  │            │
│    │        │          │   那是去跟人家調的，哪有像自己 │            │
│    │        │          │   的這樣「出」啦!... 「清仔」我│            │
│    │        │          │   怎樣做人你不是不知道。       │            │
│    │        │          │B：我知道啦!...那種的還有嗎?    │            │
│    │        │          │A：是「咱普的」還是「咱母的」。 │            │
│    │        │          │B：昨天的那個啦!                │            │
│    │        │          │A：哦!那個「咱普工」哦!         │            │
│    │        │          │B：啊! 「5」而已呢!... 這是我自 │            │
│    │        │          │   己要的呢!                    │            │
│    │        │          │A：你現在怎麼在用這個。         │            │
│    │        │          │B：沒法度啦!...每天要那個的呢!  │            │
│    │        │          │A：你個人要用的就對了... 好啦   │            │
│    │        │          │   你過來。                     │            │
├──┼────┼─────┼────────────────┼──────┤
│(三)  │98/4/25 │丙○○    │A：你還沒有來哦!                │A1卷        │
│    │19:00:23│0000000000│B：到了啊! 我已過來昨天「小魁」 │第54頁      │
│    │        │          │   帶我來的惠民路這裡。         │            │
│    │        │          │A：沒有啦! 他現在已經在那個「公 │            │
│    │        │          │   園」那裡等你呢! 在後昌路的那 │            │
│    │        │          │   個「公園」等你呢!            │            │
│    │        │          │B：喔!我知道；我隨過去那裡。    │            │
├──┼────┼─────┼────────────────┼──────┤
│(四)  │98/4/29 │丙○○    │B：喂!「坤哥」哦!「甜的500」。  │A1卷        │
│    │17:07:51│0000000000│A：幹!你娘雞歪哩!               │第54頁      │
│    │        │          │B：我就真的沒法度，我就在做工作 │            │
│    │        │          │   哪有辦法每天都用「1」呢! 對不│            │
│    │        │          │   對!                          │            │
│    │        │          │A：好啦!趕緊快一點，要多久到?   │            │
│    │        │          │B：我差不多要10...。            │            │
├──┼────┼─────┼────────────────┼──────┤
│(五)  │98/4/29 │丙○○    │A：怎樣?                        │A1卷        │
│    │17:15:55│0000000000│B：喂!「坤哥」我到了哦!         │第54頁      │
│    │        │          │A：你起來啊!惠民路啦!           │            │
│    │        │          │B：對啊!我現在已經在樓下了...。 │            │
└──┴────┴─────┴────────────────┴──────┘

司法院資訊處製作；財團法人民間司法改革基金會備份。
